最高法院刑事裁定　　　　　　　　　　111年度台抗字第326號
再 抗告 人　邱天晴



上列再抗告人因加重詐欺等罪定應執行刑案件，不服臺灣高等法
院中華民國111 年1 月14日駁回其抗告之裁定（111 年度抗字第
35號），提起再抗告，本院裁定如下：
    主  文
再抗告駁回。
    理  由
一、按裁判確定前犯數罪者，併合處罰之。又數罪併罰，宣告多
    數有期徒刑者，於各刑中之最長期以上，各刑合併之刑期以
    下，定其刑期。再定其應執行之刑者，由該案犯罪事實最後
    判決法院之檢察官，聲請該法院裁定之，刑法第50條第1 項
    前段、第51條第5 款、第53條及刑事訴訟法第477 條第1 項
    分別定有明文。且執行刑之酌定，係事實審法院自由裁量之
    職權，倘其所酌定之應執行刑，並未違背刑法第51條各款所
    定之方法或範圍（即法律之外部性界限），亦無明顯違背公
    平、比例原則或整體法律秩序之理念（即法律之內部性界限
    ），即不得任意指為違法或不當。
二、本件第一審即臺灣臺北地方法院以再抗告人即受刑人邱天晴
    （下稱再抗告人）所犯如其附表（下稱上開附表）編號1 至
    8 所示之加重詐欺、恐嚇取財得利、強盜及招募他人加入犯
    罪組織等17罪所處之徒刑，均經分別判處罪刑確定在案，且
    均合於前揭定應執行刑之規定，認檢察官就上開17罪所處之
    徒刑聲請合併定其應執行之刑為正當，乃審酌再抗告人所犯
    上開各罪之犯罪類型、犯罪時間之間隔及各罪手段、參與提
    領之詐騙金額、犯後態度等一切情狀，酌定其應執行刑為有
    期徒刑16年。再抗告人不服第一審上開定應執行刑之裁定，
    向原審法院提起抗告，原裁定則以：第一審法院所裁定如上
    開附表編號1 至8 所示罪刑之應執行刑，係於再抗告人所犯
    各罪所處徒刑之最長期（即有期徒刑3 年，原裁定誤載為2
    年）以上，及該17罪所處徒刑合計之刑期（即有期徒刑26年
    2 月）以下；並審酌上開附表編號1 至7 所示7 罪，前曾經
    臺灣桃園地方法院以110 年度聲字第3286號裁定（下稱第1
    次定刑裁定）定其應執行之刑為有期徒刑15年6 月確定，再
    加計上開附表編號8 所示之宣告刑有期徒刑7 月，本件定應
    執行刑之上限在不違反不利益變更禁止原則之情形下為有期
    徒刑16年1 月；並審酌再抗告人所犯如上開附表編號1 至8
    所示各罪之犯罪類型、犯罪情節、行為態樣、對社會之危害
    性及責任非難程度等一切情狀，因而合併定其應執行之刑為
    有期徒刑16年，並未逾越法律規定之外部性界限，亦無明顯
    過重而違背比例、公平、罪刑相當及禁止不利益變更原則或
    裁量權濫用等內部性界限之情形，因認其所提之抗告為無理
    由，而駁回再抗告人在第二審之抗告，經核並無違誤。
三、再抗告意旨漫謂前揭第1 次定刑裁定為無效裁定，第一審猶
    以第1 次定刑裁定所定之有期徒刑15年6 月，加計上開附表
    編號8 所示之宣告刑有期徒刑7 月而酌定應執行刑為有期徒
    刑16年已有不合，原裁定未察仍予維持而駁回其抗告為不當
    ，請求本院重新裁定而酌定較輕之應執行刑云云，顯係對法
    院酌定應執行刑裁量權之適法行使，任意指摘，依上述說明
    ，本件再抗告尚難認為有理由，應予駁回。
據上論結，應依刑事訴訟法第412 條，裁定如主文。
中    華    民    國   111    年    3     月    3     日
                  刑事第一庭審判長法  官  郭  毓  洲  
                                  法  官  林  靜  芬  
                                  法  官  周  盈  文  
                                  法  官  蔡  憲  德  
                                  法  官  林  英  志  
本件正本證明與原本無異
                                  書記官
中    華    民    國   111    年    3     月    7     日